臺灣高雄地方法院刑事判決　　　　　　　　　　　　九十一年度訴字第三八號
　　公　訴　人　臺灣高雄地方法院檢察署檢察官
　　被　　　告　丙○○
　　被　　　告　子○○
右列被告因搶奪等案件，經檢察官提起公訴（九十一年度偵字第二一九四０號），本
院判決如左：
    主  文
丙○○共同連續意圖為自己不法之所有，而搶奪他人之動產，處有期徒刑貳年捌月。
子○○共同連續意圖為自己不法之所有，而搶奪他人之動產，處有期徒刑壹年陸月；
又連續牙保贓物，處有期徒刑肆月。應執行有期徒刑壹年捌月。
    事  實
一、丙○○、子○○前於民國九十年間曾因竊盜案，經法院判處有期徒刑七月，緩刑
    三年。竟仍不知悔改，丙○○基於意圖為自己不法所有之概括犯意，與庚○○或
    子○○共同基於犯意之聯絡，自九十一年三月間某日起迄同年五月十一日下午六
    時五十分止，連續多次由庚○○或丙○○騎乘車牌號碼ＸＫＹ─五九八號之機車
    做為犯案工具，以尾隨被害人之方式，搶奪被害人置於機車腳踏板或掛於肩部之
    皮包（被害人、犯罪時間、犯罪地點、搶奪財物、被害經過等詳如附表），得手
    後即將現金取出平分花用，行動電話亦質押得款花用，證件等物則沿路丟棄，而
    子○○明知辛○○所持有之摩托羅拉牌行動電話一具及勞力士金錶一只係來路不
    明之贓物（行動電話原為戊○○所有、勞力士金錶為壬○○所有，係辛○○搶奪
    而來，搶奪部分另由公訴人偵查中），竟基於牙保贓物之概括犯意，於九十一年
    四月十七日及二十二日，分別持上開物品前往位於高雄市○○區○○路三二七號
    正新當鋪，二次代辛○○質押而為之牙保，致使不知情之正新當鋪店分別質借新
    台幣（下同）二千八百元及一萬元。嗣經警方查獲上開贓物，循線追查始知上情
    。
二、案經丁○○警察局移送臺灣高雄地方法院檢察署檢察官偵查起訴。
    理  由
一、本件訊據被告丙○○、子○○對於附表所示之時、地搶奪被害人財物乙節，均坦
    承不諱，復有證人庚○○到庭證述確有與被告丙○○為附表所示一、二、三、四
    之犯行等語（參見本院九十一年十一月七日審判筆錄），此外，亦與被害人癸○○、乙○○、甲○○、己○○於警訊中證述情節相符，並有被害人己○○之贓物
    認領保管單一紙在卷可稽，被告丙○○、子○○就搶奪部分自白與事實相符，堪
    信為真實。另被告子○○固坦承有前往正新當舖典當行動電話及勞力士金錶，惟
    矢口否認有何牙保贓物之犯行，辯稱：並不知道辛○○所持有之上開物品係屬贓
    物等語。經查：
    （一）上開摩托羅拉牌之行動電話一具及勞力士金錶一只，分別係辛○○搶奪陳
          金枝及壬○○所得，業據辛○○於警訊及本院審理時供述在卷（參見本院
          九十一年十一月七日審判筆錄），復有被害人戊○○、壬○○於警訊中指
          述綦詳，並有贓物認領收據二紙在卷可稽，是以，上開物品係屬贓物無訛
          。
    （二）被告子○○警訊中明白陳述知悉上開物品係辛○○搶奪而來（參見九十一
          年八月二十五日偵訊筆錄），另證人辛○○亦於警訊中亦供述被告子○○
          知悉上開物品係搶奪而來等情（九十一年八月十五日偵訊筆錄），嗣於本
          院審理中固改稱並不知道上開物品是搶奪而來，而證人辛○○亦改口證述
          未告訴被告子○○上開物品之來源，惟查，依辛○○案發當時年僅十八歲
          ，以辛○○之年紀，勞士錶自與其身分年紀顯不符合，且被告經本院訊問
          後，被告亦坦承主觀上認為上開物品應係被告從家中偷出等語（參見本院
          九十一年十一月七日審判筆錄），綜上所述，被告子○○對於上開物品係
          來路不明之贓物乙節，顯然知悉。被告所辯應係卸責之詞，不足採信。此
          外，復有正新當鋪當票及委託保管認證單各一紙附卷可資佐證，本件事證
          明確，被告犯行可堪認定。
二、核被告丙○○所為，係犯刑法第三百二十五條第一項之搶奪罪。被告丙○○就上
    開犯行，與庚○○或被告子○○有犯意之聯絡及行為之負擔，為共同正犯。被告
    丙○○先後多次搶奪犯行，時間緊接，方法相同，觸犯構成要件相同之罪名，顯
    係基於概括犯意反覆為之，應依連續犯之規定論以一罪，並加重其刑。核被告子
    ○○所為係犯刑法第三百二十五條第一項之搶奪罪、同法第三百四十九條第二項
    之牙保贓物罪，被告子○○就上開搶奪犯行部分，與被告丙○○有犯意之聯絡及
    行為之負擔，為共同正犯，被告子○○先後多次搶奪、牙保贓物犯行，時間緊接
    ，方法相同，觸犯構成要件相同之罪名，顯係基於概括犯意反覆為之，均應依連
    續犯之規定論以一罪，並加重其刑。被告子○○所犯上開二罪間，犯意各別，行
    為互殊，應予分論併罰。公訴人就被告二人上開犯行，均漏未論予連續犯，且於
    起訴事實欄雖載有如附表之犯行，惟未見有何附表，本院參以丁○○警察局刑事
    移送書之內容，作為公訴人起訴之事實，併此敘明。爰審酌被告二人前於九十年
    間曾因竊盜案，經法院判處有期徒刑七月，緩刑三年，此有台灣高等法院被告全
    國前案紀錄表及台灣高雄地方法院檢察署刑案資料查註紀錄表各一份在卷，素行
    已屬不良，正值年輕精壯之期間，不思勤勉工作，以正當途徑賺錢供己所需，僅
    因一時之貪慾，搶奪他人財物，已嚴重危害整個社會治安，惡性非輕，惟念其年
    輕識淺，犯後坦承部分犯行，態度尚佳等一切情狀，分別量處如主文所示之刑，
    並定應執行刑，以資懲儆。
據上論斷，應依刑事訴訟法第二百九十九條第一項前段，刑法第二十八條、第五十六
條、第三百二十五條第一項、第三百四十九條第二項、第五十一條第五款，罰金罰鍰
提高標準條例第一條前段，判決如主文。
本案經檢察官朱秋菊到庭執行職務。
中      華      民      國      九十一    年    十一     月    十五     日
                                  臺灣高雄地方法院刑事庭
                                      法  官  廖建瑜
右正本證明與原本無異。
如不服本判決，應於判決送達後十日內，向本院提出上訴狀。
                                      書記官    王翌翔
中      華      民      國      九十一    年    十一     月    十五     日
附表：
┌──┬───┬────┬────┬────┬───┬────┬────┐
│編號│行為人│犯罪時間│犯罪地點│犯罪方法│被害人│取得財物│所犯法條│
│    │      │        │        │        │      │處置情形│        │
├──┼───┼────┼────┼────┼───┼────┼────┤
│一  │丙○○│九十一年│丁○○鳥│由庚○○│癸○○│皮包一只│第三百二│
│    │庚○○│四月六日│松鄉文前│駕駛車牌│      │，內有現│十五條第│
│    │      │下午三時│路三亭攬│號碼ＸＫ│      │金新台幣│一項    │
│    │      │五十分許│勝前    │Ｙ─五九│      │（下同）│        │
│    │      │        │        │八號機車│      │一千三百│        │
│    │      │        │        │，搭載胡│      │五十元  │        │
│    │      │        │        │英郎，從│      │、行動電│        │
│    │      │        │        │後方接近│      │話一支、│        │
│    │      │        │        │被害人，│      │身分證、│        │
│    │      │        │        │由丙○○│      │駕照、香│        │
│    │      │        │        │下手，搶│      │港身份證│        │
│    │      │        │        │奪被害人│      │、回鄉證│        │
│    │      │        │        │癸○○背│      │、匯豐銀│        │
│    │      │        │        │於左手之│      │行信用卡│        │
│    │      │        │        │皮包一只│      │二張、提│        │
│    │      │        │        │        │      │款卡一張│        │
│    │      │  │        │        │      │，現金平│        │
│    │      │        │        │        │      │分，其餘│        │
│    │      │        │        │        │      │丟棄    │        │
├──┼───┼────┼────┼────┼───┼────┼────┤
│二  │同上  │九十一年│在丁○○│同上，由│乙○○│手提包一│第三百二│
│    │      │四月十一│鳳山市光│庚○○騎│      │只，內有│十五條第│
│    │      │日下午三│復路一三│乘機車，│      │現金一千│一項    │
│    │      │時二十分│八號前  │搭載胡英│      │三百元、│        │
│    │      │許      │        │郎，由胡│      │行動電話│        │
│    │      │        │        │英郎下手│      │一支、信│        │
│    │      │        │        │搶奪，坐│      │用卡、身│        │
│    │      │        │        │於機車後│      │份證、駕│        │
│    │      │        │        │座被害人│      │照、健保│        │
│    │      │        │        │乙○○置│      │卡、印章│        │
│    │      │        │        │於大腿之│      │等物，現│        │
│    │      │        │        │手提包一│      │金平分，│        │
│    │      │        │        │只      │      │行動電話│        │
│    │      │        │        │        │      │質押典當│        │
│    │      │        │        │        │      │        │        │
├──┼───┼────┼────┼────┼───┼────┼────┤
│三  │同上  │九十一年│丁○○大│同上，由│甲○○│皮包一只│第三百二│
│    │      │五月十一│樹鄉樹城│庚○○騎│      │，內有現│十五條第│
│    │      │日下午三│街六十五│乘機車，│      │金三百餘│一項    │
│    │      │時許    │之一號  │後載胡英│      │元、電話│        │
│    │      │        │        │郎，由胡│      │卡、提貨│        │
│    │      │        │        │英郎下手│      │單、記事│        │
│    │      │        │        │搶奪被害│      │簿等物，│        │
│    │      │      │        │人甲○○│      │現金平分│        │
│    │      │        │        │背於手上│      │，其餘丟│        │
│    │      │        │        │之手提袋│      │棄      │        │
│    │      │        │        │一只    │      │        │        │
├──┼───┼────┼────┼────┼───┼────┼────┤
│四  │同右  │九十一年│丁○○仁│同上，由│己○○│皮包一只│第三百二│
│    │      │五月十一│武鄉仁忠│庚○○騎│      │，內有現│十五條第│
│    │      │日下午六│路      │乘機車，│      │金四千餘│一項    │
│    │      │時五十分│        │後載胡英│      │元、身分│        │
│    │      │許      │        │郎，由胡│      │證、金融│        │
│    │      │        │        │英郎下手│      │卡、健保│        │
│    │      │        │        │搶奪被害│      │卡、行動│        │
│    │      │        │        │己○○背│      │電話一具│        │
│    │      │        │        │於左肩之│      │，現金平│        │
│    │      │        │        │手提袋一│      │分，行動│        │
│    │      │        │        │只      │      │電話質押│        │
│    │      │        │        │        │      │典當，其│        │
│    │      │        │        │        │      │餘丟棄  │        │
├──┼───┼────┼────┼────┼───┼────┼────┤
│五  │丙○○│九十一年│在丁○○│由丙○○│不詳姓│皮包一只│第三百二│
│    │子○○│三、四月│鳥松鄉大│駕駛車號│名    │，內有現│十五條第│
│    │      │間某日下│同路裕農│ＸＫＹ─│      │現金三千│一項    │
│    │      │午四時許│巷口    │五九八號│      │餘元、行│        │
│    │      │        │        │之機車搭│      │動電話一│        │
│    │      │        │        │載子○○│      │具      │        │
│    │      │        │        │，由謝憲│      │        │        │
│    │      │        │        │成下手搶│      │        │        │
│    ││        │        │奪被害人│      │        │        │
│    │      │        │        │置於機車│      │        │        │
│    │      │        │        │腳踏板之│      │        │        │
│    │      │        │        │皮包一只│      │        │        │
│    │      │        │        │        │      │        │        │
│    │      │        │        │        │      │        │        │
│    │      │        │        │        │      │        │        │
├──┼───┼────┼────┼────┼───┼────┼────┤
│六  │丙○○│九十一年│丁○○大│同上    │不詳姓│皮包一只│第三百二│
│    │子○○│四月某日│樹鄉九曲│        │名    │，並無其│十五條第│
│    │      │下午三時│路一八六│        │      │他物品  │一項    │
│    │      │許      │─一二號│        │      │        │        │
│    │      │        │前      │        │      │        │        │
│    │      │        │        │        │  │        │        │
│    │      │        │        │        │      │        │        │
│    │      │        │        │        │      │        │        │
│    │      │        │        │        │      │        │        │
│    │      │        │        │        │      │        │        │
│    │      │        │        │        │      │        │        │
└──┴───┴────┴────┴────┴───┴────┴────┘
中華民國刑法第三百二十五條
 (普通搶奪罪)
意圖為自己或第三人不法之所有，而搶奪他人之動產者，處六月以上五年
以下有期徒刑。
因而致人於死者，處無期徒刑或七年以上有期徒刑，致重傷者，處三年以
上十年以下有期徒刑。
第一項之未遂犯罰之。
中華民國刑法第三百四十九條
收受贓物者，處三年以下有期徒刑、拘役或五百元以下罰金。
搬運、寄藏、故買贓物或為牙保者，處五年以下有期徒刑、拘役或科或併
科一千元以下罰金。
因贓物變得之財物，以贓物論。
